臺灣屏東地方法院刑事判決　　　　　　　94年度訴字第1028號
公　訴　人　臺灣屏東地方法院檢察署檢察官
被　　　告　甲○○
上列被告因違反毒品危害防制條例案件，經檢察官提起公訴（94
年度毒偵字第2436號），被告就被訴事實為有罪之陳述，本院裁
定改依簡式審判程序審理，判決如下：
    主  文
甲○○連續施用第一級毒品，累犯，處有期徒刑拾月。扣案如附
表所示之海洛因沒收銷燬之。
　　事　實
一、甲○○前於民國87年間因施用毒品案件，經本院87年度毒聲
    字第324 號裁定送觀察、勒戒後，認無繼續施用毒品傾向，
    由臺灣屏東地方法院檢察署檢察官以87年度毒偵字第5338號
    、第5690號不起訴處分確定；復於90年間因施用毒品案件，
    經臺灣臺南地方法院90年度毒聲字第301 號裁定送觀察、勒
    戒後，認有繼續施用毒品傾向，再經臺灣臺南地方法院90年
    度毒聲字第617 號裁定送戒治處所施以強制戒治，嗣經臺灣
    臺南地方法院90年度毒聲字第2159號裁定停止戒治並付保護
    管束，於91年3 月5 日保護管束期滿，未經撤銷停止戒治處
    分，強制戒治視為執行完畢。上開違反毒品危害防制條例案
    件，並經臺灣臺南地方法院90年度訴字第324 號判處有期徒
    刑7 月確定，於91年11月13日縮刑期滿。詎其猶不知悔改，
    仍未戒除毒癮，於強制戒治執行完畢釋放後，5 年內復分別
    基於施用第一級毒品海洛因之概括犯意，自94年3 月下旬某
    日起至94年7 月26日止，將海洛因加礦泉水稀釋後以注射針
    筒注射之方式，在其位於屏東縣竹田鄉○○路36號住處，連
    續施用海洛因多次。嗣於94年7 月26日18時許，因行跡可疑
    為警在高雄市○鎮區○○路與民權路口查獲，並扣得如附表
    所示之第一級毒品海洛因，始知上情。
二、案經高雄市政府警察局苓雅分局報請臺灣高雄地方法院檢察
    署檢察官呈請臺灣高等法院高雄分院檢察署檢察長核轉臺灣
    屏東地方法院檢察署檢察官偵查起訴。
    理　由
一、上開事實，業據被告甲○○坦承不諱，且被告為警查獲時採
    尿送驗結果呈嗎啡（即海洛因水解後之反應）之陽性反應，
    有高雄市立凱旋醫院94年8 月10日濫用藥物尿液檢驗報告 1
    紙在卷可證。又扣案之白粉1 包，經送法務部調查局鑑驗結
    果，確含第一級毒品海洛因成分，惟因量微無法稱重（空包
    裝重0.18公克）之情，有該局94年10月14日調科壹字第2200
    21214 號鑑定通知書1 紙在卷可佐。上述鑑驗結果，均係檢
    驗機關本於專業知識及以精密儀器或科學檢驗方法所得之結
    論，自可憑信，足見被告自白與事實相符，堪以採信。又被
    告前於87年間因施用毒品案件，經本院87年度毒聲字第324
    號裁定送觀察、勒戒後，認無繼續施用毒品傾向，由臺灣屏
    東地方法院檢察署檢察官以87年度毒偵字第5338號、第5690
    號不起訴處分確定；復於90年間因施用毒品案件，經臺灣臺
    南地方法院90年度毒聲字第301 號裁定送觀察、勒戒後，認
    有繼續施用毒品傾向，再經臺灣臺南地方法院90年度毒聲字
    第617 號裁定送戒治處所施以強制戒治，嗣經臺灣臺南地方
    法院90年度毒聲字第2159號裁定停止戒治並付保護管束，於
    91 年3月5 日保護管束期滿，未經撤銷停止戒治處分，強制
    戒治視為執行完畢，此有臺灣屏東地方法院檢察署刑案資料
    查註紀錄表及臺灣高等法院被告全國前案紀錄表各1 份在卷
    可參。從而，本件事證明確，被告犯行堪予認定。
二、查海洛因屬毒品危害防制條例第2 條第2 項第1 款所稱之第
    一級毒品，不得持有、施用，被告竟持以施用，核其所為，
    係犯同條例第10條第1 項之施用第一級毒品罪。其施用前持
    有海洛因之低度行為，應為施用之高度行為所吸收，不另論
    罪。其先後多次施用海洛因之行為，時間緊接，觸犯構成要
    件相同之罪名，顯係基於概括犯意反覆為之，為連續犯，應
    以1 罪論，並加重其刑。又被告曾於90年間因違反毒品危害
    防制條例案件，經臺灣臺南地方法院90年度訴字第324 號判
    處有期徒刑7 月確定，於91年11月13日縮刑期滿，此有臺灣
    屏東地方法院檢察署刑案資料查註紀錄表及臺灣高等法院被
    告全國前案紀錄表各1 份在卷可按，其受有期徒刑之執行完
    畢後，5 年之內再犯有期徒刑以上之本罪，為累犯，應依法
    加重其刑，其有2 種刑之加重事由，應均遞加重之。爰審酌
    被告素行非佳，經觀察、勒戒及強制戒治後，仍未能戒除毒
    癮，顯見其無戒毒悔改之意，惟念其施用毒品乃自戕行為，
    及其施用毒品之期間、次數、犯罪後坦認犯行，態度尚稱良
    好等一切情狀，量處如主文所示之刑。扣案如附表所示之海
    洛因為第一級毒品，已如前述，應依毒品危害防制條例第18
    條第1 項前段規定沒收銷燬之。
據上論斷，應依刑事訴訟法第273 條之1 第1 項、第299 條第 1
項前段，毒品危害防制條例第10條第1 項、第18條第1 項前段，
刑法第11條、第56條、第47條，判決如主文。
本案經檢察官鍾仁松到庭執行職務。
中　　華　　民　　國　　94　　年　　12　　月　　22　　日
                  刑事第二庭  法  官   蘇碧珠
右正本證明與原本無異。
如不服本判決應於收受本判決送達後十日內向本院提出上訴書狀
，其未敘述上訴理由者，並得於提起上訴後十日內向本院補提理
由書狀（均須按他造當事人之人數附繕本）「切勿逕送上級法院
」
中　　華　　民　　國　　94　　年　　12　　月　　22　　日
                              書記官   賀燕花
附錄本案論罪科刑法條全文
毒品危害防制條例第10條：
施用第一級毒品者，處6月以上5年以下有期徒刑。
施用第二級毒品者，處3年以下有期徒刑。
附表：
┌──┬────────┬───────────────┐
│編號│扣　案　物　品  │　　　數             量       │
├──┼────────┼───────────────┤
│一  │海洛因          │1 包（淨重：量微無法稱重、空包│
│    │                │裝重：0.18公克）              │
└──┴────────┴───────────────┘
